【裁判字號】    92,訴,217
【裁判日期】    920630
【裁判案由】    竊盜
【裁判全文】
臺灣基隆地方法院刑事判決                          九十二年度訴字第二一七號
    公  訴  人  臺灣基隆地方法院檢察署檢察官
    被      告  丙○○
                甲○○
                戊○○
右列被告因竊盜案件，經檢察官提起公訴（九十二年度偵字第一四九六號），本院判
決如左：
    主  文
丙○○、甲○○及戊○○均無罪。
    理  由
一、公訴意旨略以：被告丙○○（起訴書誤載為黃金山）、甲○○及戊○○結夥三人
    ，共同基於意圖為自己不法所有之犯意聯絡，於民國九十二年四月二十一日凌晨
    三時三十分許，以戊○○所有之手推手為載運工具，在基隆市七堵區○○○路二
    巷三弄五十六號底層對面之基隆河整治工程工地，竊取乙○○所有鋼筋約五百公
    斤，價值新臺幣一千五百元，為警當場查獲，並扣得手推車一部，因認被告涉有
    刑法第三百二十一條第一項第四款之加重竊盜罪嫌。
二、按犯罪事實應依證據認定，無證據不得推定其犯罪事實；又不能證明被告犯罪者
    ，應諭知無罪之判決，刑事訴訟法第一百五十四條、第三百零一條第一項分別定
    有明文。又刑法竊盜罪係以「竊取」為構成要件行為，而所謂「竊」係指違背他
    人意思或未得其同意而言；「取」則係破壞持有並建立支配管領力之謂，亦即管
    領狀態移轉之行為。準此，「竊取」，乃指於違反他人意願之客觀情形下，就對
    他人動產所既存之持有狀態加以瓦解並重新建立支配管領力之行為。
三、公訴人認被告涉犯刑法第三百二十一條第一項第四款加重竊盜罪嫌，係以被告之
    自白及告訴人乙○○之指訴為主要論據。訊據被告丙○○、甲○○及戊○○固坦
    承於前揭時、地撿拾乙○○經營之世龍營造公司所有之鋼筋，然均堅詞否認有何
    結夥加重竊盜犯行，一致辯稱係徵得世龍營造公司工地主任丁○○○之同意，方
    前往撿拾該公司因承攬基隆河整治工程所生之廢鋼筋等語。經查：告訴人乙○○
    於警察訊問時固稱被告竊取其所經營之世龍營造公司所有鋼筋等語，然其於本院
    九十二年五月二十三日訊問時到庭證稱：被告所撿拾的鋼筋係世龍營公司承攬基
    隆河整治工程所生的廢鐵，經徵得該公司工地主任丁○○○同意之人，可任意撿
    拾之等語，核與自行到庭之證人丁○○○所證：被告撿拾之鋼筋係承攬工程所生
    之廢鋼筋，如無人撿拾，則與一同拆卸下來的土石一併處理掉，被告係經渠同意
    方前往撿拾廢鋼筋，乙○○不知道渠曾答應被告撿拾等語相符，衡諸丁○○○未
    經本院傳喚自行到庭作證，且與被告並無親戚僱傭或其他關係，自無甘冒刑法偽
    證罪之風險而故為迴護被告之證言，是堪認乙○○於本院訊問時所為證言較為可
    採，從而被告前開所辯，尚堪採信。被告既經同意而取他人所有屬動產之廢鋼筋
    ，依前揭說明，自不符合竊盜罪所指「竊取」之構成要件行為，此外復查無其他
    積極證據足證被告有公訴人所指竊盜之犯行，揆諸前揭法條，不能證明被告犯罪
    ，依法自應無罪判決之諭知。
本案經檢察官李辛茹到庭執行職務。
中      華      民      國      九十二    年      六      月    三十    日
                                臺灣基隆地方法院刑事第二庭
                                    審判長法  官    邱志平
                                          法  官    蔡岱霖
                                          法  官    劉桂金
右正本證明與原本無異。
對於本件判決如有不服，應於收受送達後十日內，向本院提出上訴書狀，上訴於臺灣
高等法院，並按他造當事人之人數附具繕本。
                                          書記官    黃士元
中      華      民      國      九十二    年      七      月    三      日


司法院資訊處製作；財團法人民間司法改革基金會備份。
